【裁判字號】    99,交抗,131
【裁判日期】    990222
【裁判案由】    聲明異議
【裁判全文】
臺灣高等法院臺中分院刑事裁定         99年度交抗字第131號
抗  告  人
即受處分人  甲○○
上列抗告人因違反道路交通管理處罰條例案件，不服臺灣臺中地
方法院中華民國99年1月8日所為裁定（原審案號：98年度交聲字
第4566、4567號），提起抗告，本院裁定如下：
    主    文
抗告駁回。
    理    由
一、抗告意旨略以：(一)抗告人所行駛路線是豐勢路，由東勢經石
    岡往豐原方向，並非如證人所說的明德路，若從明德路闖紅
    燈，難度也很高，而警察所站位置從明德路闖紅燈實在很難
    攔查，因為看得見也不可能會違規。(二)抗告人從停等區行駛
    十多公尺時，警察突然走出來，當時嚇一跳，又因緊張直接
    騎過去，警察當時並沒有吹哨子，若當時嚇到緊張摔倒，該
    由誰負責任，若以正當方式值勤，誰又會闖紅燈。(三)縣政府
    交通局評列為重要路口，但警察值勤時將之當成一般路口，
    不然也不會躲在兩支電線桿後面值勤，若為安全著想，站在
    電線桿前面明德路、豐勢路經過車輛都能看見，誰敢闖紅燈
    等語。
二、按汽車駕駛人，行經有燈光號誌管制之交岔路口闖紅燈者，
    處新臺幣（下同）1800元以上5400元以下罰鍰；又汽車駕駛
    人，駕駛汽車有違反本條例之行為，經交通勤務警察或依法
    令執行交通稽查任務人員制止時，不聽制止或拒絕停車接受
    稽查而逃逸者，除按各該條規定處罰外，處3000元以上6000
    元以下罰鍰，道路交通管理處罰條例第53條第1項、第60條
    第1項分別定有明文。且汽車駕駛人違反上開條例第53條第1
    項、第60條第1項等規定者，除依原條款處罰鍰外，並各記
    違規點數3點及1點，同條例第63條第1項第1、3款亦規定甚
    明。
三、經查：
（一）抗告人即受處分人甲○○（下稱抗告人）騎乘車牌號碼IW
      N-051號機車，於民國98年10月15日7時19分許，行經台中
      縣石岡鄉○○路與豐勢路之交岔路口時，因為「闖紅燈（
      北往南）及不服交通稽查（逃逸）」等違規，而為台中縣
      警察局東勢分局石岡分駐所警員顏永煌逕行舉發等情節，
      業據證人即警員顏永煌於原審調查時具結後證述在卷，並
      有台中縣警察局中縣警交字第HD0000000號、HD0000000號
      等違反道路交通管理事件通知單影本各1件附卷可參。
（二）又抗告人於原審法院調查時，所自承「（問：對於證人（
      指警員顏永煌）之證述，有何意見？）當日我有闖紅燈，
      但是本件異議我是不服警察的取締方式，鄉下地區特別多
      ，我從停等區行駛10幾公尺警察才站出來攔停，我嚇一跳
      ，我才騎走。」等語，因核與前揭證人顏永煌之證詞及卷
      附違反道路交通管理事件通知單影本等證據資料相符，自
      屬實可採。故抗告人確有違反前揭道路交通管理處罰條例
      第53條第1項、第60條第1項等規定之行為，相當明確。
（三）再者，警員於指揮交通或取締違規之行為時，須注意自身
      及其他人車往來之安全，並避免影響行車秩序，事所當然
      。故本件警員顏永煌於舉發時，縱係從該處豐勢路外側之
      電線桿後走出來，也無不合，抗告人並不因此即可解免前
      開違規之行政責任。
（四）綜合上述，既抗告人確有前開違規之情節，而經警員顏永
      煌予以舉發，則原處分機關依前揭道路交通管理處罰條例
      第53條第1項、第60條第1項等規定分別裁處罰鍰1800元、
      3000元，及按該條例第63條第1項第1、3款等規定各記違
      規點數3點及1點，自無違法或不當可言。本件抗告顯無理
      由，應予駁回。
四、據上論結，應依道路交通案件處理辦法第26條，刑事訴訟法
    第412條，裁定如主文。
中    華    民    國    99    年    2     月    22    日
            刑事第九庭  審判長法  官  江  德  千
                              法  官  許  旭  聖
                              法  官  莊  深  淵
以上正本證明與原本無異。
不得再抗告。
                              書記官  陳  振  海
中    華    民    國    99    年    2     月    23    日

司法院資訊處製作；財團法人民間司法改革基金會備份。
